【裁判字號】    97,訴,928
【裁判日期】    980526
【裁判案由】    毒品危害防制條例
【裁判全文】
臺灣桃園地方法院刑事判決               97年度訴字第928號
公  訴  人  臺灣桃園地方法院檢察署檢察官
被      告  乙○○
                    （另案於臺灣桃園監獄執行中）
指定辯護人  本院公設辯護人甲○○
上列被告因違反毒品危害防制條例案件，經檢察官提起公訴，
（97年度偵字第10226 號），本院判決如下︰
    主  文
乙○○販賣第二級毒品，累犯，處有期徒刑伍年；扣案之甲基安
非他命捌包（驗餘合計淨重肆點零零捌捌公克）均沒收銷燬之、
扣案之盛裝上述甲基安非他命所用之包裝袋捌只、摩托羅拉廠牌
行動電話1 具（含SIM 卡）均沒收之。未扣案之販賣毒品所得新
臺幣壹仟元沒收，如全部或一部不能沒收時，以其財產抵償之。
    事  實
一、乙○○前於（一）91年間因施用毒品案件，經本院以92年度
    訴字第1130號判處有期徒刑9 月、7 月，並定應執行刑1 年
    2 月確定；（二）另於91年間因竊盜案件，分別經本院以91
    年度易字第1738號、92年度訴字第56號，各判處有期徒刑9
    月、1 年6 月確定；（三）再於92年間因竊盜等案件，經本
    院以92年度易字第961 號判處有期徒刑10月、3 月，應執行
    有期徒刑1 年及罰金銀元1000元確定，上開（一）、（二）
    各罪嗣經本院以93年度聲字第448 號裁定應執行有期徒刑3
    年4 月確定，並與上開（三）罪接續執行至96年9 月21日縮
    刑假釋期滿執行完畢。
二、詎不知悔改，明知甲基安非他命為毒品危害防制條例所規定
    之第二級毒品，不得非法販賣及持有，竟意圖營利，基於販
    賣第二級毒品甲基安非他命之犯意，以持用之門號00000000
    00號行動電話做為聯絡工具，而於97年4 月9 日凌晨1 時許
    ，在桃園縣新屋鄉○○○路○ 段74號丙○○住處前，以新台
    幣（下同）1,000 元之代價，販賣第二級毒品甲基安非他命
    0.2 公克予丙○○。同日中午12時21分，丙○○再以持用門
    號0000000000號行動電話，發送簡訊予乙○○持用之上開門
    號行動電話表示：「你的糖，怎麼，這麼強喔，比我朋友的
    好很多，很執著，不會停」等語，用以讚許乙○○所販售甲
    基安非他命之品質良好。嗣同年月15日晚間11時許，乙○○
    與劉依凡（已歿，檢察官另為不起訴處分），在桃園縣中壢
    市○○○街六和兒童公園公廁前遭警查獲，並在乙○○駕駛
    之車號L6-6289 號自用小客車駕駛座下扣得第一級毒品海洛
    因1 小包（毛重0.4 公克）、及經乙○○丟棄在車外地面內
    含第一級毒品海洛因3 包（毛重合計2.6 公克）、第二級毒
    品甲基安非他命8 包（含袋毛重5.9 公克，取樣0.0296克鑑
    析用罄，合計驗餘淨重4.0088公克）之粉紅色皮包1 只、安
    非他命吸食器1 個、乙○○所有用以販賣毒品所用之摩托羅
    拉廠牌行動電話1 具（搭配SIM 卡門號0000000000）。
三、案經桃園縣政府警察局移送臺灣桃園地方法院檢察署檢察官
    偵查起訴。
    理 由
壹、證據能力部分：
一、刑事訴訟法第159 條第1 項明定被告以外之人，於審判外之
    言詞或書面陳述，除法律有規定者外，不得作為證據，用以
    保障被告之反對詰問權。而本法所規定傳聞法則之例外，其
    中關於被告以外之人於審判中若有「死亡」、「身心障礙致
    記憶喪失或無法陳述」、「滯留國外或所在不明而無法傳喚
    或傳喚不到」、「到庭後無正當理由拒絕陳述」等情形，而
    其於檢察事務官、司法警察官或司法警察調查中所為之陳述
    ，經證明具有可信之特別情況，且為證明犯罪事實之存否所
    必要者，基於實體發現真實之訴訟目的，依刑事訴訟法第15
    9 條之3 之規定，亦例外地賦與其證據能力。是所謂「絕對
    特別可信性」，係指陳述是否出於供述者之真意、有無違法
    取供情事之信用性而言，故應就偵查或調查筆錄製作之原因
    、過程及其功能等加以觀察其信用性，據以判斷該傳聞證據
    是否有顯不可信或有特別可信之情況而例外具有證據能力，
    並非對其陳述內容之證明力如何加以論斷，二者之層次有別
    ，不容混淆。經查：本件證人丙○○於97年7 月31日警詢之
    陳述，雖係被告乙○○以外之人於審判外之陳述，而經指定
    辯護人否認其證據能力在卷（見本院卷第42頁），惟丙○○
    經本院依法傳喚、拘提，因行向不明而無法傳拘到庭，有本
    院送達證書及司法警察拘提結果報告書在卷可稽（見本院卷
    第86、120 頁），足見證人丙○○確係所在不明而無法傳喚
    ，而本院調查證人丙○○上揭警詢筆錄製作原因及過程之信
    用性，並斟酌其無不能自由陳述之情形，亦無違法取證或其
    他瑕疵，而具有可信之特別情況，且為證明犯罪事實之存否
    所必要，以之作為證據亦屬適當，因認證人丙○○前揭於審
    判外之陳述，依刑事訴訟法第159 條之3 第3 款規定，於本
    件自具有證據能力而得作為證據。
二、次按被告以外之人於偵查中向檢察官所為之陳述，除顯有不
    可信之情況者外，得為證據，刑事訴訟法第159 條之1 第2
    項定有明文。查證人丙○○於偵查中既係以證人身份陳述，
    且經檢察官告以具結義務及偽證處罰後命之朗讀結文具結，
    因上開證人均係於負擔偽證罪處罰之心理下證述，並以具結
    擔保其供述真實性，復無受其他不當外力干擾情形，可信性
    極高，本院審酌證人丙○○於偵查中具結證述之際，其外部
    附隨之環境或條件並無不當，是依上說明，其於偵查中所為
    證言，均具有證據能力，而得為證據。
三、另本件認定事實所引用之卷內其餘卷證資料（包含文書證據
    、物證等證據），並無證據證明係公務員違背法定程序所取
    得，被告及其指定辯護人於審判程序中復未於言詞辯論終結
    前表示異議，且卷內之文書證據及物證等，亦無刑事訴訟法
    第159 條之4 之顯有不可信之情況與不得作為證據之情形，
    則依刑事訴訟法第159 條之5 之規定，本件認定事實所引用
    之所有文書證據、物證等證據，均有證據能力，合先敘明。
貳、實體方面：
一、訊據被告乙○○固不否認於上揭時、地有提供甲基安非他命
    予丙○○之事實，惟矢口否認有何販賣甲基安非他命之犯行
    ，辯稱：伊是轉讓，不是販賣云云，其指定辯護人則為被告
    辯護稱：丙○○於偵查中說有買但又改口說好像沒有買，且
    說被告沒有向他要錢，前後陳述不一，不足採信云云。經查
    ：
（一）前揭事實，業據證人丙○○於警詢中證稱：「我與乙○
      ○認識是朋友關係；（你於97年4 月9 日12時21分有使用
      0000000000號手機發一通簡訊給乙○○所使用之00000000
      00號電話門號，內容是『你的糖，怎麼，這麼強喔，比我
      朋友的好很多，很執著，不會停』，簡訊內容裡面的『糖
      』是何意思？這通電話是何意思？）『糖』是安非他命毒
      品的意思，這通電話是我告訴乙○○說他賣給我的安非他
      命品質很好的意思；（你於97年4 月14日7 時57分有使用
      0000000000號手機發一通簡訊給乙○○所使用之00000000
      00號電話門號內容是『我朋友要女的』，簡訊內容裡面的
      『女的』是何意思？這通電話是何意思？）簡訊內容裡面
      的『女的』是海洛因毒品的意思，這通電話是我要跟乙○
      ○購買海洛因毒品的意思，但因為我還欠乙○○購買毒品
      的錢，所以我才故意發簡訊給他說我朋友要買毒品，看他
      會不會送來賣我；（你於97年4 月11日18時41分有使用
      0000000000號手機發一通簡訊給乙○○所使用之00000000
      00號電話門號內容是『現在有嗎？我朋友在旁邊』是何意
      思？）這通電話是我要跟乙○○購買毒品安非他命毒品的
      意思，但因為我還欠乙○○購買毒品的錢，所以我才故意
      發簡訊給他說我朋友要買毒品，看他會不會送來賣我；（
      你是否有向乙○○購買過毒品？購買過何種毒品？）我有
      向乙○○購買過安非他命及海洛因毒品；（你向乙○○購
      買過幾次安非他命及海洛因毒品？時間？地點？為何？數
      量？價錢為何？）我向乙○○購買過3 次安非他命毒品，
      買過7 至8 次海洛因，我於今年3 月開始跟乙○○購買安
      非他命及海洛因毒品，正確時間忘記了，我只記得最後是
      97年4 月9 日凌晨1 時許在桃園縣新屋鄉○○○路○ 段74
      號（我家門口）前向乙○○購買新台幣1000元的安非他命
      毒品0.2 公克，我所施用之安非他命及海洛因毒品在97年
      4 月9 日前都是向乙○○購買的」等語詳實（見97偵1022
      6 號卷第155-158 頁）；於偵查中具結證稱：「（乙○
      ○0000000000門號，於97年4 月9 日12點21分有收到你的
      簡訊內容『你的糖怎麼這麼強…』何意？）安非他命的意
      思，因為我要跟他拿安非他命，在這通簡訊之前我有跟他
      拿過安非他命；（本通簡訊你向他拿的具體時、地、數量
      ？）當天凌晨1 、2 點在新屋鄉我家門前，向他購買安非
      他命1 千元，0.2 公克，他親自開車送過來，只有他一個
      人來，這次是一手交錢一手交貨；（為何剛才說是因為要
      跟他拿安非他命？）之前有跟他拿過，傳這通簡訊是還想
      再跟他拿；（是你撥的簡訊嗎？）是；（這通簡訊是表達
      什麼？）他的東西很好，我還想繼續跟他拿；（後來4 月
      14日早上7 點57分，你發的簡訊內容『朋友要女的』？）
      這鐵有買，因我還欠他錢沒還，有海洛因，我跟他說我朋
      友要的，（改稱）這通好像沒有買；（這通到底有沒有買
      ？）不能確定；（4 月11日晚上6 點41分你發簡訊『現在
      有嗎？我朋友在旁邊』？）我還欠他一萬塊還沒還，不敢
      說是我自己要的，怕他跟我要錢，所以跟他說我朋友要，
      還想跟他購買。結果那次不知道有沒有買，不確定；（剛
      才所提三通簡訊內容，唯一確定是第一通用完之後覺得品
      質很好，確實有向他買過？）對；（提示簡訊內容，這是
      97年4 月19日12點21分發的，有印象這內容是你打的嗎？
      ）對。（你的綽號是？）阿鈺；（既然稱欠他一萬多，為
      何4 月日的當天凌晨可以1 千元買毒品？）這次他還沒跟
      我要錢；（可是乙○○於97年7 月23日警方借提訊問時，
      表示4 月9 日是無償給你使用的，沒有收錢？）我有拿錢
      給他，拿1 張1 千元的」等語明確（見97偵10226 號卷第
      16 1-162頁），互核前後一致，再被告乙○○亦不否認有
      於上開時地，交付安非他命予丙○○之事實，抑且證人丙
      ○○在向被告購買前揭毒品後復以所持用門號0000000000
      號行動電話於97年4 月9 日12時21分傳送簡訊予被告乙○
      ○持用門號0000000000行動電話表示『你的糖，怎麼，這
      麼強喔，比我朋友的好很多，很執著，不會停』，此亦有
      卷附該簡訊翻拍照片足證（97偵1022 6號卷第46頁），再
      觀諸前述簡訊內容「你的糖，怎麼，這麼強喔，比我朋友
      的好很多，很執著，不會停」，依證人丙○○於警詢、偵
      查中結證稱：「簡訊內容裡面的『糖』是安非他命的意思
      ，這通電話是我告訴乙○○說他賣給我的安非他命品質很
      好的意思，在這通簡訊之前我有跟他拿過安非他命；（本
      通簡訊你向他拿的具體時、地、數量？）當天凌晨1 、2
      點在新屋鄉我家門前，向他購買安非他命1 千元，0.2 公
      克，他親自開車送過來，只有他一個人來，這次是一手交
      錢一手交貨」等語詳確（97偵10226 號卷第161 頁），被
      告對該簡訊內容亦自承：「『糖』是指安非他命，我是真
      的有拿給他吃，事後他就打簡訊來」等語（97偵10226 號
      卷第172 頁），復若合符節，再參以97年4 月9 日被告持
      有門號0000000000行動電話與證人丙○○持有之00000000
      00行動電話，當日就有10次通聯記錄，有卷附通聯調閱查
      詢單可憑（97偵10226 號卷第94頁），審酌2 人間並無仇
      恨嫌隙（見本院卷第58頁），證人丙○○自無無端誣攀被
      告，更無甘冒偽證刑責設詞構陷被告乙○○之理。況證人
      丙○○於97年7 月31日為警拘提到案時，經採尿送驗結果
      ，確呈甲基安非他命陽性反應，有台灣檢驗科技股份有限
      公司濫用藥物檢驗報告可佐，足見丙○○確有於上述採尿
      時起回溯96小時內某時施用甲基安非他命之情形，益徵其
      所述向被告乙○○購買安非他命供己施用一節，即非子虛
      。又本件為警扣案之疑似毒品顆粒8 包，經送憲兵司令部
      刑事鑑識中心鑑定結果，確含第二級毒品甲基安非他命成
      分（含袋毛重5.9 公克，取樣0.0296克鑑析用罄，合計驗
      餘淨重4.00 88 公克），此有該中心98年2 月9 日憲直刑
      鑑字第0980000200號鑑定書1 紙在卷足佐（見本院卷第12
      1 頁）。此外，復有查獲現場照片4 張、扣押筆錄、扣押
      物品目錄表各1 紙附卷可稽，及前述扣案之第二級毒品甲
      基安非他命8 包、摩托羅拉廠牌行動電話1 具（搭配SIM
      卡門號0000000000）可佐。
（二）被告之指定辯護人雖為被告辯護稱：證人丙○○於偵查中
      說有買但又改口說好像沒有買，且說被告沒有向他要錢，
      前後陳述不一，不足採信云云。惟查，證人丙○○於偵查
      中具結證稱：「（後來4 月14日早上7 點57分，你發的簡
      訊內容『朋友要女的』？）這通也有買，因我還欠他錢沒
      還，他有海洛因，我跟他說我朋友要的。（改稱）這通好
      像沒有買；（這通到底有沒有買？）不能確定；（4 月11
      日晚上6 點41分你發簡訊『現在有嗎？』我朋友在旁邊？
      ）我還欠他1 萬塊還沒還，不敢說是我自己要的，怕他跟
      我要錢，所以跟他說我朋友要，還想跟他購買，結果那次
      不知道有沒有買，不確定；（剛才所提3 通簡訊內容，唯
      一確定是第1 通用完之後覺得品質很好，確實有向他買過
      ？）對；（提示簡訊內容，這是97年4 月9 日12點21分發
      的，有印象這內容是你打的嗎？）對；（你的綽號是？）
      阿鈺；（既然稱欠他1 萬多，為何4 月9 日的當天凌晨可
      以1 千元買毒品？）這次他還沒跟我要錢；（可是乙○○
      於97年7 月23日警方借提訊問時，表示4 月9 日是無償給
      你使用的，沒有收錢？）我有拿錢給他，拿1 張1 千元的
      」等語明確（97偵10226 號卷第162 頁），再觀以證人丙
      ○○持用門號0000000000號行動電話於997 年4 月11日18
      時41分傳送被告乙○○持用門號0000000000行動電話之簡
      訊內容：「現在有嗎，我朋友在旁邊」、97年4 月14日7
      時57分傳送簡訊內容「我朋友要女的」（97偵10226 號卷
      第47-48 頁），觀諸證人丙○○前開偵查中證述內容，其
      係指無法確認「97年4 月11日、4 月14日發送2 通簡訊後
      有向乙○○購買毒品」，而此部份本未經檢察官併同起訴
      ，核與本件丙○○於同年4 月9 日發送簡訊向被告讚許當
      日購買之甲基安非他命品質優良一節無涉，且相較前開2
      通簡訊，證人丙○○對於同年4 月9 日購買毒品一節證述
      肯定明確，經檢察官再次確認證人丙○○先前積欠被告乙
      ○○1 萬多元何以可再以1 千元購買毒品，證人丙○○仍
      肯定有交付1000元價金予乙○○，僅該次被告乙○○未向
      其催討1 萬多元債務等語綦詳，是辯護人混淆證人針對不
      同次簡訊所為證述內容，顯非可採。
（三）又被告乙○○辯稱：伊是請丙○○吃安非他命，但沒有跟
      他收錢云云，然觀以被告乙○○在初次於97年4 月16日警
      詢、同年7 月18日偵查中（97偵10226 號卷第14、131 頁
      ）均陳稱：不認識傳送簡訊之人，不知道簡訊內容，沒有
      印象云云，嗣於97年7 月23日警詢、同年8 月4 日改口稱
      ：有拿1 包安非他命給丙○○吸食，但沒有收錢云云（97
      偵10226 號卷第142 、172 頁），其前後所辯反覆不一，
      再參以被告乙○○陳稱：「與證人丙○○不熟，也沒有聯
      絡；（與丙○○沒什麼交情，為何要轉讓安非他命給丙○
      ○）因為丙○○沒有工作，所以我沒有跟他收錢」等語（
      見本院卷第14、42、58頁），惟政府查緝毒品不遺餘力，
      使甲基安非他命物稀價昂不易取得，被告乙○○亦自承毒
      品係向綽號「小富」之人購買，衡情被告乙○○自己花錢
      購買毒品，焉有免費提供毒品予非親非故且非熟識之丙○
      ○施用之理，其所指未向丙○○收取金錢係因考量丙○○
      無工作收入，更殊難想像，再觀以本件交付毒品時間、地
      點係在97年4 月9 日凌晨1 時許，在證人丙○○住處前，
      已據證人丙○○證述如前，並為被告所是認，則苟被告乙
      ○○確為無償轉讓，何需在半夜親至丙○○住處前交付毒
      品以供其施用，徒增遭警查獲之風險，實與常理有違，被
      告前揭所辯，核係卸責之詞，不足採信。
（四）而本件關於被告乙○○營利意圖之認定，雖被告取得甲基
      安非他命之價格，因其否認犯罪，未據敘明，致本院無從
      判斷其販賣之利得若干，惟查，販賣毒品係違法行為，非
      可公然為之，亦無公定之價格，無論袋裝或紙包，均可任
      意分裝增減分量，而每次買賣之價差，亦隨時依雙方資力
      、關係之深淺、需求之數量、來源是否充裕、販賣者是否
      渴求資金、查緝是否嚴緊、購買者被查獲時供述購買對象
      可能性之風險評估等，而異其標準，非可一概而論，販賣
      之利得除經坦承及價量俱臻明確外，委難察得實情，販賣
      之人從價差或量差中牟利方式雖異，但其圖利之非法販賣
      行為則一。查販賣甲基安非他命之行為，既事涉重典，苟
      無利潤可圖，衡情被告實無甘冒重刑而將之僅以原來取得
      之價、量讓與他人之可能，遑論丙○○係被告並不甚熟識
      之人，更無是理，堪認被告乙○○確係基於營利之意圖而
      為毒品交易，至為灼然。
（五）綜上，被告乙○○前揭所辯，要屬犯後卸責之詞，委無足
      採，被告乙○○販賣第二級毒品之犯行，事證明確，洵堪
      認定。
二、論罪科刑部分：
（一）按被告行為後法律有變更者，適用行為時之法律，但行為
      後之法律有利於行為人者，適用最有利於行為人之法律，
      刑法第2 條第1 項定有明文。查毒品危害防制條例第4 條
      部份業於98年5 月20日修正公布，並自同年月22日施行，
      該條例第4 條第2 項之罰金刑由修正前之「得併科新臺幣
      七百萬元以下罰金」，修正為「得併科新臺幣一千萬元以
      下罰金」，經比較新舊法結果，以修正前毒品危害防制條
      例第4 條第2 項規定有利於被告，依刑法第2 條第1 項前
      段規定，應適用修正前毒品危害防制條例第4 條第2 項之
      規定處罰。
（二）按甲基安非他命為毒品危害防制條例第2 條第2 項第2 款
      所規定之第二級毒品，核被告乙○○所為，係犯修正前毒
      品危害防制條例第4 條第2 項之販賣第二級毒品罪。被告
      持有第二級毒品甲基安非他命之低度行為，應為販賣之高
      度行為吸收，不另論罪。
（三）又被告乙○○前於（一）91年間因施用毒品案件，經本院
      以92年度訴字第1130號判處有期徒刑9 月、7 月，並定應
      執行刑1 年2 月確定；（二）另於91年間因竊盜案件，分
      別經本院以91年度易字第1738號、92年度訴字第56號，各
      判處有期徒刑9 月、1 年6 月確定；（三）再於92年間因
      竊盜等案件，經本院以92年度易字第961 號判處有期徒刑
      10月、3 月，應執行有期徒刑1 年及罰金銀元1000元確定
      ，上開（一）、（二）各罪嗣經本院以93年度聲字第448
      號裁定應執行有期徒刑3 年4 月確定，並與上開（三）罪
      接續執行，至96年9 月21日縮刑假釋期滿執行完畢，有台
      灣高等法院被告前案紀錄表1 份在卷足憑，其於徒刑執行
      完畢後，5 年以內故意再犯本件有期徒刑以上之罪，為累
      犯，應依刑法第47條第1 項規定加重其刑（其中法定本刑
      為無期徒刑部分依法不得加重）。
（四）按同為販賣第二級毒品之人，其原因動機不一，犯罪情節
      未必盡同，或有大盤毒梟者，亦有中、小盤之分，甚或僅
      止於吸毒者友儕間為求互通有無之有償轉讓者亦有之，其
      販賣行為所造成危害社會之程度自屬有異，法律科處此類
      犯罪，所設之法定最低本刑卻同為「無期徒刑或7 年以上
      有期徒刑，得併科新臺幣7 百萬元以下罰金（修正前）」
      ，不可謂不重。於此情形，倘依其情狀處刑，即足以懲儆
      ，並可達防衛社會之目的者，自非不可依客觀之犯行與主
      觀之惡性二者加以考量其情狀，是否有可憫恕之處，適用
      刑法第59條之規定酌量減輕其刑，期使個案裁判之量刑，
      能斟酌至當，符合比例原則。查本案被告乙○○販賣第二
      級毒品甲基安非他命予證人丙○○僅有1 次，價值僅1,00
      0 元，重量僅0.2 公克，所賺之不法利益甚微而誤觸重典
      ，情輕法重，客觀上顯足以引起一般之同情，情堪憫恕，
      本院認即令處以被告毒品危害防制條例第4 條第2 項之罪
      之法定最低本刑有期徒刑7 年猶嫌過重，爰依刑法第59條
      規定減輕其刑，並先加後減之。爰審酌被告素行非佳（如
      事實欄一所述）及其販賣毒品之次數僅1 次，重量及所得
      非多，對社會之危害非鉅，併兼衡被告犯後僅坦承部分犯
      行之態度，併其犯罪之動機、目的、手段、生活狀況與智
      識程度等一切情狀，量處如主文所示之刑。
（五）沒收：
   1、扣案之第二級毒品甲基安非他命8 包（含袋毛重5.9 公克
      ，取樣0.0296克鑑析用罄，合計驗餘淨重4.0088公克），
      均屬查獲之毒品，應依毒品危害防制條例第18條第1 項前
      段規定諭知沒收銷燬，至上述因鑑驗所耗損之毒品，既已
      滅失，不另宣告沒收。又用以盛裝上述甲基安非他命所用
      之包裝袋8 只，有防止毒品裸露、逸出及潮濕之功用，便
      於攜帶毒品所用之物，而鑑定機關既已將包裝袋與毒品分
      別秤重，有前述鑑定書可憑，足認其與扣案甲基安非他命
      並無不可析離之關係，雖其非違禁物，惟既係被告所有用
      以供上開犯罪所用之物，應依刑法第38條第1 項第2 款規
      定予以沒收。
   2、扣案之摩托羅拉廠牌行動電話1 具（搭配SIM 卡門號：00
      00000000），係被告乙○○所有，用以供聯絡犯本案販賣
      第二級毒品犯行所用之物，業據被告供承在卷，應依毒品
      危害防制條例第19條第1 項規定宣告沒收。
   3、被告乙○○販賣第二級毒品甲基安非他命予丙○○之所得
      1000元，雖未扣案，既屬被告販賣毒品所得之財物，仍應
      依毒品危害防制條例第19條第1 項規定宣告沒收，如全部
      或一部不能沒收時，以其財產抵償之。
   4、至警方於97年4 月15日另扣得海洛因4 包，經初步鑑定檢
      出含有海洛因成份，有桃園縣政府警察局查獲毒品危害防
      制條例毒品初步鑑驗報告單可證，及粉紅色包包、安非他
      命吸食器1 個，均與本件被告販賣第二級毒品犯行無涉，
      爰不另為宣告沒收，應由檢察官另行依法處理。
據上論斷，應依刑事訴訟法第299 條第1 項前段，修正前毒品危
害防制條例第4 條第2 項，毒品危害防制條例第18條第1 項前段
、第19條第1 項，刑法第2 條第1 項前段、第11條前段、第38條
第1 項第2 款、第47條第1 項、第59條，判決如主文。
本案經檢察官吳佳美到庭執行職務。
中    華    民    國    98    年    5     月    26    日
                  刑事第八庭  審判長法  官  林惠霞
                                    法  官  呂綺珍
                                    法  官  張瓊華
以上正本證明與原本無異。
如不服本判決應於收受判決後10日內向本院提出上訴書狀，並應
敘述具體理由。其未敘述上訴理由者，應於上訴期間屆滿後20日
內向本院補提理由書 (均須按他造當事人之人數附繕本)「 切勿
逕送上級法院」。
                                    書記官  李宜娟
中    華    民    國    98    年    6     月    1     日
附錄本案論罪科刑法條：
修正前毒品危害防制條例第4條
製造、運輸、販賣第一級毒品者，處死刑或無期徒刑；處無期徒
刑者，得併科新臺幣 1 千萬元以下罰金。
製造、運輸、販賣第二級毒品者，處無期徒刑或 7 年以上有期徒
刑，得併科新臺幣 7 百萬元以下罰金。
製造、運輸、販賣第三級毒品者，處 5 年以上有期徒刑，得併科
新臺幣 5 百萬元以下罰金。
製造、運輸、販賣第四級毒品者，處 3 年以上 10 年以下有期徒
刑，得併科新臺幣 3 百萬元以下罰金。
製造、運輸、販賣專供製造或施用毒品之器具者，處 1 年以上 7
年以下有期徒刑，得併科新臺幣 1 百萬元以下罰金。
前五項之未遂犯罰之。


司法院資訊處製作；財團法人民間司法改革基金會備份。
